臺灣臺中地方法院交通事件裁定       100年度交聲字第1592號
原處分機關  交通部公路總局臺中區監理所臺中市監理站
受處分人
即異議人    鄭艮宏
上列異議人即受處分人因違反道路交通管理處罰條例案件，對於
交通部公路總局臺中區監理所臺中市監理站民國100年5月30日所
為之裁決（裁監稽違字第裁61-DB0000000號裁決書），聲明異議
，本院裁定如下：
    主    文
異議駁回。
    理  由
一、原處分機關處分意旨略以：異議人即受處分人鄭艮宏(下稱
    受處分人)駕駛車號KO-456號營業貨櫃曳引車，於民國100年
    4月22日10時55分許，在中山北路與裕成路口處，因「闖紅
    燈」違規，為桃園縣政府警察局楊梅分局草湳派出所員警以
    桃警局交字第DB0000000號舉發違反道路交通管理事件通知
    單當場舉發。嗣原處分機關於100年5月30日以裁監稽違字第
    裁61-DB00000 00號裁決書，依違反道路交通管理處罰條例
    第53條第1項、第63條第1項第3款(裁決書漏裁第3款)規定，
    裁處罰鍰新臺幣（下同）3,600元，並記違規點數3點等語。
二、受處分人聲明異議意旨略以：伊於上開時間，駕駛前揭車輛
    ，行經楊梅中山北路與裕成路口時，燈號顯示為綠燈變黃燈
    ，當時警員騎乘摩托車從後方追來將伊攔下，告知伊闖紅燈
    。伊回答：其通過路口時，燈號顯示為綠燈變黃燈，並非紅
    燈。伊因駕駛聯結車運送汽車，車身較長，是否為警員自伊
    後方的視覺認知有誤。警員請伊提出駕照行照，說明要盤查
    、勸告，未料卻開立本件罰單。當下事實完全與闖紅燈不符
    ，故伊拒簽違規紅單。警員應提出證據或調閱路口監視器證
    明本件違規事實，爰此聲明異議等語。
三、按汽車駕駛人，行經有燈光號誌管制之交岔路口闖紅燈者，
    處1,800元以上5,400元以下罰鍰；汽車駕駛人有第53條之情
    形者，除依原條款處罰鍰外，並予記違規點數3點，道路交
    通管理處罰條例第53條第1項、第63條第1項第3款分別定有
    明文。
四、訊據受處分人固不否認有於上開時、地，駕車行經前開違規
    地點，惟矢口否認有何闖紅燈之違規，並以前情置辯。惟查
    ：
（一）本院傳喚證人即當天執勤之員警羅文輝於本院具結證稱，
      伊確於100年4月22日上午10時55分於楊梅中山北路與裕成
      路口盤查一部KO-456號聯結車，因為當時伊是執行十點到
      十二點小區巡邏，伊當時是騎乘警用機車，剛好於裕成路
      口等紅綠燈，伊機車停在裕成路與中山路口，當時伊機車
      行駛方向是行駛在中山路，當時伊就停在今日照片所示照
      片機車格之位置內，該部聯結車就從伊右側的慢車道行駛
      過去，且當時路口號誌是紅燈，因為伊機車停放在該處等
      紅燈，所以伊可確定該聯結車是闖紅燈，而且伊旁邊也有
      停著一些騎乘機車的騎士，他們都跟伊說，那部聯結車闖
      紅燈開的很快很危險，伊當時是執行公務穿著制服，伊就
      過去攔下該部聯結車，剛好於高速公路橋下攔下該部聯結
      車。而且伊當時攔下受處分人時，受處分人還跟伊說，他
      的開的太快，無法即時停下車來。當時伊還告訴受處分人
      ，要依法舉發，受處分人還抓住伊的手，要伊不要取締等
      語明確（見本院100年6月20日訊問筆錄），並庭呈桃園縣
      政府警察局楊梅分局草湳派出所23人勤務分配表1份及違
      規現場照片2幀，而於前開照片標繪違規當時機車停放位
      置及路肩之空位。復有桃園縣政府警察局舉發違反道路交
      通管理事件通知單1紙在卷可資佐證。
（二）本院審酌本件違規行為發生時，證人羅文輝係騎乘警用機
      車於裕成路口停等紅燈，而受處分人駕駛前開營業貨櫃曳
      引車於該路口號誌顯示為紅燈時，自證人羅文輝之右側慢
      車道直行闖越該路口，則依證人當時目睹違規之地點係在
      與受處分人同向車道路口，而證人已在路口停等紅燈，當
      能全程目睹該路口車輛往來及燈號變換情形，且證人旁邊
      亦有其他機車在停止線後方停等紅燈，方見受處分人從後
      方駛出，闖越路口，自無因受處分人所駕車輛之車身長度
      而阻檔其視線而有誤判、誤認闖紅燈之可能。此外，參以
      證人羅文輝乃依法執勤之警員，與受處分人素昧平生，彼
      此並無仇恨嫌隙，針對執行勤務過程中偶然發生之交通違
      規情事，衡情，證人應無甘冒偽證刑責而故意設詞誣陷受
      處分人之必要；再佐以其證詞內容前後一貫，且無瑕疵可
      指，甚能特別指明受處分人於攔停後當場欲制止證人取締
      之相關舉止。基此，審諸證人為受處分人前開違規行為之
      目擊證人，因其到庭所陳述之經過並無違反經驗或論理法
      則之情形，且依本件卷存證據資料，亦無任何積極證據足
      以證明證人所述虛偽，復無足可顯信證人陳述不可採之品
      行證據或前科證據存在，自不得僅因證人為本件開單告發
      之員警，即否認其在訴訟上所具有之證人資格。據此，本
      件受處分人並未就執勤警員之舉發有誤，提出明確事證以
      供調查，且核無任何其他相關證據，足資證明執勤警員確
      有捏造事實違法取締之情事，又如前述，證人就本件違規
      事實之相關證述內容，經核亦難認有何虛構捏造之處，故
      證人本其維護交通秩序及行車安全等職責所為之本件交通
      違規舉發，自應予以採信。是受處分人駕駛上開營業曳引
      車，於前揭時、地，有駕車行經有燈光號誌管制之交岔路
      口闖紅燈違規之事實，堪以認定。
（三）綜上所述，本件事證業已臻明確，原處分機關依前揭道路
      交通管理處罰條例第53條第1項、第63條第1項第3款規定
      ，裁處受處分人罰鍰3,600元，並記違規點數3點，核無
      違誤，受處分人所為上開異議，顯無理由，自當予駁回。
五、據上論斷，應依道路交通管理處罰條例第87條第2項，道路
    交通事件處理辦法第18條規定，裁定如主文。
中    華    民    國    100    年    7    月   11    日
                  交通法庭  法  官  劉邦繡
以上正本證明與原本無異。
如不服本裁定，應於送達後五日內，向本院提出抗告狀(應附繕
本)。
                            書記官  蕭榮峰
中    華    民    國    100    年    7    月   11    日